臺灣桃園地方法院刑事判決　　　　　　　　　　　　九十一年度易字第一四九九號
　　公　訴　人　臺灣桃園地方法院檢察署檢察官
　　被　　　告　乙○○
右列被告因傷害案件，經檢察官提起公訴（九十一年度偵字第一一五九七號），本院
判決如左：
        主  文
乙○○傷害人之身體，累犯，處有期徒刑柒月。
    事  實
一、乙○○前於民國八十五間因竊盜案件，經本院以八十五年度易緝字第二五五號判
    決判處有期徒刑九月，提起上訴後，經臺灣高等法院判決駁回上訴確定，於八十
    七年一月二十日執行完畢，又於八十七年間因檢肅流氓條例案件，經臺灣高等法
    院以八十七年度感抗字第一三六號裁定交付感訓處分確定，並於九十年三月二十
    九日免予繼續執行。詎猶不知悔改，於九十一年六月十日十八時三十分許，在桃
    園縣大溪鎮○○路○段二三０巷四號前，看見鄰居甲○○獨自一人在前開處所，
    因其於八十七年間涉犯檢肅流氓條例案件，懷疑甲○○在該案件中當過秘密證人
    ，使其遭裁定交付感訓處分，因而懷恨在心，竟基於普通傷害人身體之犯意，以
    徒手毆打甲○○之頭部二拳，致甲○○受傷倒地後，仍用腳踹踏甲○○之胸部，
    致甲○○受有胸部挫傷併右側七、八肋骨骨折、左側六、七肋骨骨折、頭部外傷
    併右側眼球挫傷及右側結膜下出血等傷害。
二、案經甲○○訴由桃園縣警察局大溪分局報告臺灣桃園地方法院檢察署檢察官偵查
    起訴
    理  由
一、右揭犯罪事實，除以腳踹踏告訴人甲○○受傷乙節被告乙○○矢口否認外，其餘
    之犯罪事實均坦承不諱，然上開事實業經告訴人於警詢中指述歷歷（見偵查卷第
    七頁反面），且告訴人受有如事實欄所示之傷害，亦有國軍桃園總醫院附設民眾
    診療服務處診斷證明書一紙在卷可憑，被告雖辯稱：伊僅有徒手毆打告訴人之頭
    部兩下，在告訴人倒地後，伊就離開現場，告訴人所受的傷應是告訴人倒地後碰
    到地上之木材造成的云云，惟告訴人受傷送醫時，除頭部外傷併右側眼球挫傷及
    右側結膜下出血等傷害外，其右側七、八肋肋骨及左側六、七肋肋骨均已骨折，
    胸部亦有挫傷，此有上開診斷證明書可稽，衡諸常理，一般人若僅係被毆打頭部
    而倒地，胸部之肋骨自不可能發生如此嚴重之骨折現象，當係遭外力重擊始有可
    能發生，是告訴人於警詢指稱：被告當時將其摔倒地上後，用腳踹踏其左右兩邊
    肋骨等語（見偵查卷第七頁反面），應與事實相符，應堪採信。被告辯稱伊僅有
    毆打告訴人頭部兩下云云，要屬避重就輕之卸責之詞，不足採信。另被告復辯稱
    係因告訴人拿木棍要打伊，伊才還手打告訴人云云，惟查被告先於警詢中供稱：
    「當時他（指甲○○）不知道拿何東西要打我，我就撥開，只打到肩部」等語（
    見偵查卷第四頁正面），繼於偵查中供稱：「甲○○就不知拿何物打我的背部，
    我還手，後來他倒下，我就離開了」云云（見偵查卷第一六頁反面），至本院調
    查時供稱：「當天我路過，他（指甲○○）以為我要找他麻煩，所以他拿木棍要
    打我，我就把他木棍搶下來，我打他兩下，他倒下去好像碰到木料」云云（見本
    院九十一年十月三十日訊問筆錄第三頁），足見被告就告訴人持何物打伊、告訴
    人毆打伊身體之部位或有無打到伊等供述，前後不一，又被告就其辯稱遭告訴人
    毆打之傷害並無任何診斷證明書可資證明，且為告訴人於警詢中堅詞否認在卷（
    見偵查卷第八頁正面），是被告辯稱係告訴人先攻擊伊云云，顯係飾卸之詞，實
    難採信。本件事證明確，被告犯行足堪認定，應依法論科。
二、核被告乙○○所為，係犯刑法第二百七十七條第一項之普通傷害罪。又被告前於
    八十五年間因竊盜案件，經本院判處有期徒刑九月確定，並於八十七年一月二十
    日執行完畢，此有臺灣高等法院被告全國前案紀錄表在卷可佐，其復於五年內再
    犯有期徒刑以上之本罪，為累犯，應依刑法第四十七條之規定加重其刑。爰審酌
    被告素行不佳、前甫受有期徒刑執行完畢，竟仍不知悛悔，僅因懷疑告訴人為其
    前流氓案件之秘密證人，即懷恨在心，以毆傷告訴人滿足其報復心理，惡性非輕
    ，告訴人所受之傷勢不輕，事後尚未與告訴人和解，賠償告訴人之損失等一切情
    狀，量處如主文所示之刑，以資儆懲。
據上論斷，應依刑事訴訟法第二百九十九條第一項前段，刑法第二百七十七條第一項
、第四十七條，罰金罰鍰提高標準條例第一條前段，判決如主文。
本案經檢察官到庭陳美華執行職務。
中      華      民      國        九十一     年     十二    月    三    日
                                臺灣桃園地方法院刑事第二庭
                                    審判長法  官   徐培元
                                          法  官   張震武
                                          法  官   許乃文
右正本證明與原本無異。
如不服本判決，應於判決送達後十日內向本院提出上訴狀( 應附繕本 )，上訴於
臺灣高等法院。
                                          書記官   王曉雁
中        華        民        國    九十一    年    十二    月    五    日
附錄本件論罪科刑法條：
中華民國刑法第二百七十七條
 (普通傷害罪)
傷害人之身體或健康者，處三年以下有期徒刑、拘役或一千元以下罰金。
犯前項之罪因而致人於死者，處無期徒刑或七年以上有期徒刑；致重傷者
，處三年以上十年以下有期徒刑。
